臺灣雲林地方法院民事裁定
110年度訴字第118號
原      告  謝佩  
訴訟代理人  蔡欣華律師
上列原告與被告TRAN THI CHIN TIEN間請求損害賠償事件，本院
裁定如下：
    主  文
原告之訴及其假執行之聲請均駁回。
訴訟費用由原告負擔。
    理  由
一、按當事人書狀，應記載當事人姓名及住所或居所；書狀內宜
    記載當事人、法定代理人或訴訟代理人之性別、出生年月日
    、職業、國民身分證號碼、營利事業統一編號、電話號碼及
    其他足資辨別之特徵。起訴，應以訴狀表明下列各款事項，
    提出於法院為之：當事人及法定代理人、訴訟標的及其原因
    事實、應受判決事項之聲明，民事訴訟法第116 條第1 項第
    1 款前段、第2 項、同法第244 條第1 項分別定有明文，此
    為起訴必須具備之程式。次按原告起訴不合程式或不備其他
    要件者，法院應以裁定駁回之。但其情形可以補正者，審判
    長應定期間先命補正，民事訴訟法第249 條第1 項第6 款亦
    定有明文。蓋原告書狀如未記載對造之姓名及住居所，法院
    將不知原告係對何人為訴訟行為，亦無從對之為送達。是如
    依原告書狀之內容或所附之證據，無足資識別被告身分之資
    料，即應以「被告」（訴訟主體）記載不全，無從進行訴訟
    為由，依民事訴訟法第249 條第1 項第6 款之規定，裁定駁
    回原告之訴。
二、經查，原告起訴主張其配偶即被告乙○○與被告甲○ ○ ○○ ○○ 
           間有非正常男女交往之行為，故意不法侵害原告基
    於配偶關係所享有之身分法益，請求彼等賠償損害等語，惟
    觀諸原告民事起訴狀當事人欄之記載，關於被告Anny Trần
    之姓名僅記載係「FB名稱」，並無關於其年籍及住居所等資
    料，致無法對其送達訴訟文書，經本院於民國110 年3 月22
    日裁定命原告應於收受該裁定送達翌日起5 日內，補正被告
    Anny Trần之姓名、住所或居所，該裁定已於110 年3 月23
    日送達原告訴訟代理人，有上開裁定及送達證書附卷可稽，
    而原告訴訟代理人僅於110 年3 月25日提出陳報狀，陳稱以
    向彰化縣政府警察局員林分局函查，及警方不予提供私人查
    詢等語，仍未遵期補正被告Anny Trần之真實姓名及住所或
    居所。嗣原告雖於110年7月15日言詞辯論期日當庭更正被告
    Anny Trần之姓名為甲○ ○ ○○ ○○        ，然迄今仍未補正
    被告甲○ ○ ○○ ○○        之住所或居所。而原告自陳「Ann
    y Trần」僅係FB上之帳號名稱，且觀諸原告所提出之通訊軟
    體Messenger對話記錄，係其配偶乙○○與帳號「○真」之人之
    對話記錄，並非與帳號「Anny Trần」或被告甲○ ○ ○○ ○○  
          之對話記錄，則帳號「Anny Trần」其人之真實姓名
    是否即為原告所指之被告甲○ ○ ○○ ○○        ，帳號「○真
    」其人是否即為被告甲○ ○ ○○ ○○        ，均無從證明。
    準此，原告起訴狀所稱被告「Anny Trần」或原告嗣後當庭
    更正姓名之被告甲○ ○ ○○ ○○        ，其訴訟主體究為何
    人，其住所或居所亦未確實載明，原告亦未遵期補正被告甲
    ○ ○ ○○ ○○        之住所或居所及最新年籍等資料供本院
    核對，致本院無從確認起訴對象存否、人別及送達處所，原
    告此部分之訴顯難認為合法，應予駁回。原告此部分之訴既
    經駁回，其假執行之聲請即失所附麗，應併予駁回。
三、依民事訴訟法第249 條第1 項第6 款、第95條、第78條，裁
    定如主文。　　　　
中　　華　　民　　國　　110 　年　　7 　　月　　29　　日
                  民事第二庭    法  官  冷明珍

以上正本係照原本作成。
如不服本裁定應於送達後10日內向本院提出抗告狀，並應繳納抗
告裁判費新臺幣1,000元。
中　　華　　民　　國　　110 　年　　7 　　月　　29　　日
                                書記官　陳姵君